【裁判字號】    97,易,2187
【裁判日期】    970620
【裁判案由】    違反著作權法
【裁判全文】
臺灣臺中地方法院刑事判決              97年度易字第2187號
公  訴  人  臺灣臺中地方法院檢察署檢察官
被      告  甲○○
上列被告因違反著作權案件，經檢察官提起公訴（九十七年度偵
字第五七九三號），因被告就被訴事實為有罪之陳述，經本院告
知簡式審判程序意旨，並聽取公訴人及被告之意見後，裁定依簡
式審判程序審理，茲判決如下：
    主    文
甲○○明知係侵害著作財產權之光碟重製物而意圖散布而公開陳
列，處有期徒刑陸月，如易科罰金，以新臺幣壹仟元折算壹日，
緩刑年。扣案之如附表所示盜版遊戲光碟拾肆片，均沒收。
    犯罪事實
一、甲○○明知「ＳＯＮＹ  ＰＬＡＹＳＴＡＴＩＯＮ  ２」網
    路遊戲之如附表所示「網球王子２」等十四種遊戲軟體，係
    他人享有著作權之電腦程式著作，非經享有著作權之人之同
    意或授權，不得擅自重製，散布或意圖營利而交付。詎甲○
    ○明知其持有之如附表所示之「網球王子２」等十四種遊戲
    軟體光碟，係未經享有著作權之人同意或授權，擅自重製之
    重製光碟，竟未經同意或授權，即基於意圖散布而公開陳列
    之犯意，於民國九十七年二月十四日，在其位於臺中市○區
    ○○里○○○街三三號住處，利用其所有電腦設備連結向中
    華電信公司所申設之電腦寬頻網路登入網際網路之露天拍賣
    網站上，使用其申請之terrykyoiori帳號，意圖營利販賣「
    ＳＯＮＹ  ＰＬＡＹＳＴＡＴＩＯＮ  ２」主機及未經上開
    著作權人同意或授權，擅自重製之如附表所示「網球王子２
    」等十四種盜版遊戲光碟，向不特定人兜售販賣及競標，俟
    不特定買主得標後，再以面交方式取款及交貨。嗣經警於九
    十七年二月二十三日下午六時四十五分許，在臺中市○○區
    ○○路三七○號（大買家賣場）前，為警當場逮捕，並扣得
    如附表所示盜版遊戲光碟十四片。
二、案經臺中市警察局第五分局報請臺灣臺中地方法院檢察署檢
    察官偵查起訴。
    理    由
一、按除簡式審判程序、簡易程序及刑事訴訟法第三百七十六條
    第一款、第二款所列之罪之案件外，第一審應行合議審判，
    刑事訴訟法第二百八十四條之一修正條文定有明文。本件被
    告所犯係屬刑事訴訟法第三百七十六條第一款所列之三年以
    下有期徒刑之罪，依法獨任進行審理程序，合先敘明。
二、上揭違反著作權法之事實，業據被告甲○○於警詢、偵查及
    本院審理中坦承不諱（參臺中市警察局第五分局卷第二至六
    頁），並有扣押筆錄、扣押物品目錄表、網路拍賣資料、照
    片、電話紀錄附於上開警卷可資佐證，足證被告上開自白與
    事實相符，堪信為真實，本件事證明確，被告違反著作權犯
    行堪予認定。
三、核被告甲○○所為，係犯著作權法第九十一條之一第三項之
    明知係侵害著作財產權之光碟重製物而意圖散布而公開陳列
    侵害著作財產權之光碟罪。被告以一散布行為，侵害多數著
    作權財產法益，係一行為而觸犯數罪名，為想像競合犯，應
    從一重論以一罪。爰審酌被告無前科素行良好，年僅二十一
    歲，涉世未深，本件犯罪情節尚屬輕微，犯後坦承犯行，態
    度良好等一切情狀而量處如主文所示之刑。又被告甲○○未
    曾因故意犯罪受有期徒刑以上刑之宣告，此有臺灣高等法院
    被告前案紀錄表足參，其因一時失慮，致觸刑章，年紀尚輕
    ，且現於求學中，被告經此次科刑教訓，當知所警惕，而無
    再犯之虞，本件認對其所宣告之刑，以暫不執行為適當，併
    予對被告宣告緩刑年，以啟自新。另扣案之盜版遊戲光碟
    十四片，乃係供犯罪所用之物，依著作權法第九十八條但書
    規定宣告沒收。而扣案之「ＳＯＮＹ  ＰＬＡＹＳＴＡＴＩ
    ＯＮ２」遊戲主機一台雖屬被告所有，惟並非被告供上開犯
    罪所用或預備供犯罪所用，亦非因犯罪所得之物，又不屬違
    禁物，爰不另為沒收之諭知，附此敘明。
據上論斷，應依刑事訴訟法第二百七十三條之一第一項、第二百
九十九條第一項前段，刑法第十一條、第四十一條第一項前段、
第七十四條第一項第一款，著作權法第九十一條之一第三項前段
、第二項、第九十八條但書，判決如主文。
本案經檢察官乙○○到庭執行職務。
中    華    民    國    97    年    6     月    20    日
                  刑事第十六庭    法  官  周玉蘭
上正本證明與原本無異。
如不服本判決，應於收送達後十日內向本院提出上訴書狀（應敘
述具體理由並附繕本）。
上訴書狀如未敘述理由，應於上訴期間屆滿後二十日內補提理由
書於本院。
                                  書記官  黃泰能
中    華    民    國    97    年    6     月    20    日
附錄論罪科刑法條：
著作權法第九十一條之一：
擅自以移轉所有權之方法散布著作原件或其重製物而侵害他人之
著作財產權者，處三年以下有期徒刑、拘役，或科或併科新臺幣
五十萬元以下罰金。
明知係侵害著作財產權之重製物而散布或意圖散布而公開陳列或
持有者，處三年以下有期徒刑，得併科新臺幣七萬元以上七十五
萬元以下罰金。
犯前項之罪，其重製物為光碟者，處六月以上三年以下有期徒刑
，得併科新臺幣二十萬元以上二百萬元以下罰金。但違反第八十
七條第四款規定輸入之光碟，不在此限。
犯前二項之罪，經供出其物品來源，因而破獲者，得減輕其刑。
附表：
編號    品        名        數  量
一      網球王子2           一片
二      DMC3SE              一片
三      Keroro軍曹Z         一片
四      太空戰士12日文版    一片
五      Gundam SEED2PLUS    一片
六      頭文字D             一片
七      GP4               一片
八      KOFI              一片
九      太空戰士（日文）  一片
十      太空戰士-2        一片
十一    DMC1                一片
十二    無雙大蛇            一片
十三    DMC2女              一片
十四    DMC2男              一片


司法院資訊處製作；財團法人民間司法改革基金會備份。
